【裁判字號】    99,訴,469
【裁判日期】    990803
【裁判案由】    違反槍砲彈藥刀械管制條例
【裁判全文】
臺灣嘉義地方法院刑事判決               99年度訴字第469號
公  訴  人  臺灣嘉義地方法院檢察署檢察官
被      告  甲○○
指定辯護人  劉興文律師（義務辯護律師）
被      告  丙○○
指定辯護人  莊安田律師（義務辯護律師）
被      告  乙○○
指定辯護人  吳秋永律師（義務辯護律師）
上列被告等因違反槍砲彈藥刀械管制條例等案件，經檢察官提起
公訴（九十九年度偵字第三二一一號、第四四○五號），本院判
決如下：
    主  文
甲○○被訴未經許可持有可發射子彈具殺傷力槍枝罪部分，不受
理。
甲○○被訴未經許可持有子彈罪部分，無罪。
甲○○共同犯未經許可販賣可發射子彈具殺傷力槍枝未遂罪，處
有期徒刑肆年陸月，併科罰金陸萬元，罰金如易服勞役，以新臺
幣壹仟元折算壹日。扣案如附表一所示之物，均沒收。
丙○○犯未經許可持有子彈罪，累犯，處有期徒刑拾月，併科罰
金新臺幣拾貳萬元，如易服勞役，以新臺幣壹仟元折算壹日。又
共同犯未經許可販賣可發射子彈具殺傷力槍枝未遂罪，累犯，處
有期徒刑肆年，併科罰金陸萬元，罰金如易服勞役，以新臺幣壹
仟元折算壹日。扣案如附表一所示之物，均沒收。應執行有期徒
刑肆年肆月，併科罰金拾陸萬元，罰金如易服勞役，以新臺幣壹
仟元折算壹日。扣案如附表一所示之物，均沒收。
乙○○共同犯未經許可販賣可發射子彈具殺傷力槍枝未遂罪，累
犯，處有期徒刑參年，併科罰金陸萬元，罰金如易服勞役，以新
臺幣壹仟元折算壹日。扣案如附表一所示之物，均沒收。
    犯 罪 事 實
一、丙○○（綽號菜鳥仔、鳥仔）明知未經主管機關許可，不得
    持有具有殺傷力之子彈，於民國八十五年二、三月間某日，
    在嘉義縣東石鄉東石村東石一九一號住處，收受其大哥丁○○（已死亡）交付附表一編號二具殺傷力子彈二十四顆（起
    訴書誤為十二顆）而收受，旋置放於嘉義縣東石鄉海邊魚塭
    處而持有之。
二、甲○○（綽號阿典）、丙○○、乙○○（綽號阿洲）均明知
    具有殺傷力之改造槍枝及子彈屬違禁物，未經許可，不得持
    有、販賣，甲○○於九十九年一月底某日至同年二月三日間
    接續製造附表一編號一、附表二等四支槍枝（附表二槍枝製
    造罪部分另案起訴判決），於九十九年二月九日遭搜索後仍
    有附表一編號一槍枝漏未查獲而持有（另起意販賣前持有部
    分另為不受理判決，詳後述），嗣因家用需錢孔急，乃於九
    十九年四月八日上午十一時許，在其位於嘉義縣水上鄉下寮
    村二三之三－七號鐵皮屋租屋處內，與丙○○各就繼續持有
    附表一編號一槍枝、編號二子彈，另起未經許可共同基於販
    賣具殺傷力改造槍枝、子彈以圖營利之犯意聯絡，由甲○○
    提供附表一編號一槍枝（含彈匣）附帶丙○○提供子彈二十
    四顆，由丙○○覓人求售後朋分牟利；嗣於同年四月十六日
    前某日，由丙○○、甲○○在乙○○位於嘉義縣太保市○○○路三六號住處，接續前揭犯意，與乙○○共同基於未經許
    可販賣具殺傷力槍彈以圖營利之犯意聯絡，由乙○○尋求買
    家，圖以約新臺幣（下同）三十萬元售出，約定事成分予部
    分價金供作紅包酬謝，丙○○旋於同年四月十六日前某日某
    時，自嘉義縣東石鄉海邊魚塭藏置處取出附表一編號二子彈
    二十四顆，備供裝入槍枝彈匣以利販出；嗣乙○○主動與友
    人Ａ詢問聯繫後，經Ａ表示另有友人允以三十萬元購買，惟
    需親自查驗槍彈，丙○○、甲○○、乙○○乃約定九十九年
    四月十九日下午二時三十分許，在嘉義縣中埔鄉○○路邁阿
    密汽車旅館前交付槍彈及取款，嗣乙○○於同年月十九日上
    午十時許，駕駛車牌VE－9123號自小客車從嘉義市太保市前
    往水上鄉接載甲○○及丙○○，嗣行經嘉義市○○路與興達
    路口時，甲○○先下車前往江俊諺位於嘉義市○○路住處取
    回內有附表一之物之提袋，在車上將欲出售之槍枝輪流交付
    給丙○○、乙○○察看後，置於副駕駛座腳踏板處，嗣改由
    丙○○駕駛，於同日下午二時四十分許抵達邁阿密汽車旅館
    前，Ａ上車察看槍枝後，確認槍彈無誤表示返回向其友人取
    款而離開之際，埋伏之員警即前往逮捕見狀欲駕車逃離之丙○○、甲○○、乙○○三人，並當場在自小客車副駕駛座黑
    色提袋內及後座白色GUCCI提袋內查獲如附表一、三所示之
    物，其等三人之販賣行為始因之不遂。
三、案經嘉義縣警察移送臺灣嘉義地方法院檢察署檢察官偵查起
    訴。
    理  由
壹、證據能力
一、被告丙○○及被告乙○○之辯護人認本件係警方利用祕密證
    人Ａ以陷害教唆取證所得證據資料並無證據能力云云（本院
    卷第212、223）云云，惟所謂「陷害教唆」，係指行為人原
    不具犯罪故意，純因司法警察設計教唆，始萌生犯意，而實
    行犯罪構成要件之行為者而言。因係以引誘或教唆犯罪之不
    正當手段，使原無犯罪故意之人萌生犯意而實行犯罪行為，
    再蒐證逮捕偵辦，手段違反憲法對於基本人權保障，且逾越
    偵查犯罪必要程度，對於公共利益維護並無意義，因此取得
    之證據資料應不具有證據能力。至刑事偵查技術上所謂「釣
    魚」，則指對於原已犯罪或具有犯罪故意之人，以設計引誘
    方式，使其暴露犯罪事證而加以逮捕或偵辦。此所謂「釣魚
    」之「誘捕偵查」，並未違反憲法對於基本人權保障，於公
    共利益維護有其必要性，故以此方式所蒐集之證據資料，非
    無證據能力。本件被告三人係既先行犯意聯絡及分工，並由
    被告乙○○主動詢問其Ａ獲轉達Ａ之友人欲購買後，警方始
    循線獲悉此事，被告三人原即具販賣槍彈營利之犯意，並非
    因員警佯稱購買始萌生犯意，係合法「誘捕偵查」而非「陷
    害教唆」，其據以取得之證據資料自具證據能力，辯護人執
    以指摘，洵屬誤解。
二、按被告以外之人，於審判外之陳述，雖不符刑事訴訟法第一
    百五十九條之一至之四規定，而經當事人於審判程序同意作
    為證據，法院審酌該言詞陳述或書面陳述作成時情況，認為
    適當者，亦得為證據，刑事訴訟法第一百五十九條之五第一
    項定有明文。查被告丙○○、甲○○、乙○○及其三人之辯
    護人於言詞辯論終結前，就本件判決所引用之被告以外之人
    警詢前供述、檢察官前結證證述及卷附書面傳聞證據資料，
    就其證據能力未表異議，於本院審理時未要求詰問被告以外
    之人，本院審酌告訴人及證人審判外之陳述作成情況，均係
    出於任意性供述，被告三人均未聲請傳訊被告以外之人（含
    共同被告）為交互詰問，且上開書面傳聞證據作成形式，亦
    無瑕疵，與待證事實，復有關聯性，本院認為適當，亦有證
    據能力，合先說明。
貳、有罪部分
一、被告丙○○對於如何於前揭犯罪事實一時、地未經許可持有
    子彈一節於審理時坦承不諱（本院卷第206頁），核與共同
    被告甲○○審理時供述相符，並有附表一編號二子彈二十四
    顆扣案可證，經送內政部警政署刑事警察局鑑定結果：其中
    二十一顆認均係口徑九MM制式子彈，採樣七顆試射，可擊發
    ，認均具殺傷力。二顆認均係口徑9MM制式子彈，彈底均具
    撞擊痕跡，採樣一顆試射，可擊發，認具殺傷力。一顆認係
    非制式子彈，由金屬彈殼組合直徑八點八MM金屬彈頭而成，
    經試射，可擊發，認均具殺傷力，有該局附表一編號二所示
    函文在卷可稽，觀之鑑定書所附二十三顆口徑九MM制式子彈
    照片（照片九至十、十一至十二），二十一顆及二顆制式子
    彈均係型式、大小相同，被告丙○○又供稱子彈係其兄黃國
    猶購入後出國前交付由其收受持有（本院卷第119頁），其
    兄有因案逃亡出國，被告收受持有顯係僅持有而非代為寄藏
    、且數量為二十四顆甚明（數量之認定詳後甲○○無罪部分
    所述），又前開子彈係同批收受，則該批且同型式之未經試
    射子彈應依經驗法則亦同具殺傷力，綜上事證，被告丙○○
    審判中任意性自白確與事實相符，要屬無疑；本案事證明確
    ，其犯行應堪認定。
二、上揭犯罪事實二等情，業經被告丙○○、甲○○、乙○○於
    審理中自白不諱（本院卷第119至122頁、第205至208頁），
    經共同被告丙○○、乙○○於偵查中以證人身分結證明確（
    偵字第3211號卷第121至127頁、第451至453頁），復有查獲
    現場照片十九幀在卷可憑（偵字第3211號卷第103至109頁）
    ，另有附表一所示之物扣案可資佐證。而上開扣案附表一編
    號一、二槍枝及子彈經內政部警政署刑事警察局以性能檢驗
    法鑑驗結果如附表一所示，認均具殺傷力等情，有該局九十
    九年五月十一日刑鑑字第0990055692號鑑定書（偵字第3211
    號卷第265至269頁），堪認被告丙○○、甲○○、乙○○自
    白與事實相符；又查槍砲彈藥刀械管制條例之販賣槍枝罪，
    祇須行為人主觀上具有營利之意思而販入或賣出槍枝即為已
    足，不以實際果已得利為必要，被告甲○○、丙○○、乙○○既約定共同販賣朋分利益於前，再由被告乙○○託Ａ覓人
    兜售槍彈，且與對方約定交易地點洽談價格於後，衡以販賣
    槍彈事涉重典，苟無利潤可圖，被告三人殊無任意將槍彈讓
    與他人及主動詢問買家、而甘冒重刑依約交付槍彈之理，被
    告三人其主觀上顯有營利之意思而著手販賣一情灼然甚明；
    被告丙○○、甲○○雖未直接出面與欲購買之人洽談買賣，
    但自其二人分別提供槍、彈且共同與被告乙○○商妥售出後
    分得價金酬謝等情，其二人與被告乙○○顯有犯意聯絡及行
    為分擔一情甚明；又經由被告乙○○主動與友人Ａ詢問聯繫
    後，經Ａ表示另有友人允以三十萬元購買，並約定交付時、
    地驗貨交款，雖遭警逮捕而未及交付槍彈或收受價金，僅被
    告三人著手後行為階段止於未遂之問題；至於：
（一）被告乙○○之辯護人表示警方誘捕偵查事先埋伏準備，被
      告三人自始無法達成販賣目的致發生實害之危險，應屬不
      能犯云云，惟按刑法第二十六條規定「行為不能發生犯罪
      之結果，又無危險者，不罰。」故不能未遂乃指已著手於
      犯罪之實行，但其行為未至侵害法益且又無危險者；其雖
      與一般障礙未遂同未對法益造成侵害，然須並無侵害法益
      之危險，始足當之。而有無侵害法益之危險，應綜合行為
      時客觀上通常一般人所認識及行為人主觀上特別認識之事
      實為基礎，再本諸客觀上一般人依其知識、經驗及觀念所
      公認之因果法則而為判斷之（最高法院九十八年度台上字
      四二○九號判決參照）。本件被告三人既圖營利主動與Ａ
      約定交付槍彈及取款之時間、地點、價金，顯就販賣之意
      思表示而彰顯於外，並予著手，已有侵害法益之危險，至
      於員警以誘捕偵查方式使意圖營利販賣者之犯意彰顯於外
      ，再予逮捕、偵辦之情形，依前揭說明之因果法則觀之，
      屬障礙未遂，而與不能未遂係指行為不能發生犯罪之結果
      且無危險之情形，尚屬有間，前揭所辯自無足採。
（二）被告丙○○辯稱持有與販賣子彈加起來應係一罪云云（本
      院卷第209頁），惟按刑法修正刪除牽連犯之規定前，若
      未經許可，持有槍彈犯他罪，兩罪間之關係，得否適用修
      正前刑法第五十五條從一重處斷，端視其開始持有之原因
      為斷。如意圖犯某罪而持有槍、彈後，果以之犯該罪，兩
      罪間即有牽連犯之適用。若早已非法持有槍、彈後，另起
      意犯罪，或意圖犯甲罪而持有槍、彈，卻持以犯乙罪，則
      均應以數罪併罰論處（最高法院九十六年台上字第五一七
      ○號判決參照）；本件被告丙○○持有附表一編號二子彈
      之初，其原因乃在單純持有而無圖犯他罪，嗣其繼續持有
      至刑法修正廢除牽連犯後之期間，被告甲○○邀其出售槍
      枝，為附裝子彈以利販賣槍枝而將埋藏之子彈取出隨槍販
      賣，其既係非法繼續持有行為中，另起犯意圖犯販賣槍枝
      之罪，依前揭說明，自應數罪併罰而非論以一罪甚明，其
      所辯自無足採。
（三）被告乙○○又稱Ａ與其同屬居間販賣亦係共犯云云，查被
      告乙○○雖係居於居中介紹買家地位，惟具販賣營利之犯
      意且從事販賣構成要件行為，乃販賣之共同正犯；至於祕
      密證人Ａ先獲被告乙○○主動詢問販售槍彈後，始再佯裝
      友人欲驗貨而配合警察誘捕被告三人，本無與被告三人共
      同販賣槍枝之真意（最高法院八十五年度第四次刑事庭會
      議參照），與被告三人就分工及分取價金情事更從無約定
      而與之成立共犯，被告乙○○所指，尚有誤會。
（四）承前各節，勾稽以觀，被告三人共同販賣槍彈未遂一節，
      至為明確，被告三人犯行即堪認定。至祕密證人Ａ部分審
      判外陳述未經檢察官列為證據資料，另被告乙○○審理時
      亦捨棄傳訊祕密證人Ａ或其友人涂俊生，自無再予傳喚調
      查之必要。
三、按未經許可持有槍砲、彈藥等罪，其持有之繼續，為行為之
    繼續，並非狀態之繼續，故一經持有，其犯罪即告成立，但
    其完結，須繼續至持有行為終了時為止，倘繼續犯之部分行
    為，部分已在新法公布施行並生效之後，即非屬於行為後法
    律有變更，自無刑法第二條第一項之適用（最高法院八十八
    年第八次刑事庭會議紀錄參照）。本件被告丙○○自八十五
    年二、三月間起迄同年四月八日另行起意販賣子彈為止，未
    經許可繼續持有具殺傷力子彈，自應依行為終了時即現行槍
    砲彈藥刀械管制條例規定論處。（一）核被告丙○○犯罪事
    實一所為，係違反槍砲彈藥刀械管制條例第十二條第四項未
    經許可持有子彈罪；其雖同時持有二十四顆子彈，惟僅侵害
    一個社會安全法益，僅包括論以一未經許可持有子彈罪。（
    二）核被告丙○○、甲○○、乙○○犯罪事實二所為，係違
    反槍砲彈藥刀械管制條例第八條第五項、第一項未經許可販
    賣可發射子彈具殺傷力槍枝未遂罪、及同條例第十二條第五
    項、第一項販賣子彈未遂罪，又被告三人起意販賣後持有附
    表一編號一、二槍枝及子彈之低度行為，為販賣之高度行為
    所吸收，不另論罪。其雖同時販賣改造槍枝二支、子彈二十
    四顆，惟僅侵害一個社會安全法益，僅包括各論以一販賣槍
    枝未遂罪、一販賣子彈未遂罪。被告三人間就前開販賣犯行
    ，有犯意聯絡及行為分擔，均為共同正犯。被告三人以一販
    賣行為，同時觸犯二相異罪名，為異種想像競合犯，應依刑
    法第五十五條規定從其情節較重之販賣槍枝未遂罪處斷。（
    三）被告丙○○所犯上開未經許可持有子彈、販賣槍枝未遂
    罪二罪間，罪名互異，犯意各別，應予分論併罰。犯罪事實
    一部分被告丙○○於起意販賣前係持有二十四顆子彈，其中
    起訴書未記載之十二顆部分，與經起訴論罪部分之持有犯行
    為同一持有事實，本院自得予審理。被告丙○○前因違反毒
    品危害防制條例案件，經臺灣高雄地方法院以九十一年度訴
    字第一四四五號判決判處有期徒刑七月確定，於九十五年五
    月一日執行完畢；被告乙○○違反森林法，經臺灣高等法院
    臺南分院以九十四年度上訴字第六八二號判決判處有期徒刑
    三年，罰金銀元二萬零八百十六元確定，於九十七年五月十
    六日縮刑期滿執行完畢，各有臺灣高等法院被告前案紀錄表
    二份附卷可按，其二人於徒刑執行完畢五年以內，故意再犯
    本案為有期徒刑以上之各罪，為累犯，應各依刑法第四十七
    條第一項規定，加重其刑。被告丙○○、甲○○、乙○○著
    手於販賣槍枝行為之實行，而未至販出交付完成之結果，為
    未遂犯，爰依法刑法第二十五條第二項減輕其刑，並先加後
    減之。
四、爰審酌被告三人犯罪之動機、目的、其等持有及販賣手段、
    被告丙○○為國中畢業、離婚，被告甲○○國小畢業、已婚
    、被告乙○○國中畢業、未婚之智識程度及生活狀況、被告
    丙○○持有子彈、被告三人販賣槍彈之數量、被告丙○○、
    甲○○於共同販賣中各係子彈、槍枝之提供者、被告乙○○
    為覓人求售者等分工狀況，其販賣犯行部分，參與情節以被
    告甲○○最重、被告乙○○最輕，另被告丙○○販賣前持有
    子彈之數量及期間，及考量被告丙○○、被告乙○○曾有多
    次犯罪之前案紀錄、被告甲○○更甫因製造槍枝案件經本院
    判處罪刑上訴中，其等持有子彈、販賣槍枝對社會治安所造
    成之危害，犯後坦認犯行，尚具悔意等一切情狀，各量處如
    主文所示第三至五項所示之刑，並就併科罰金諭知易服勞役
    之折算標準，被告丙○○部分就有期徒刑及就併科罰金定其
    應執行刑，及就併科罰金諭知易服勞役之折算標準。檢察官
    雖就被告丙○○、甲○○各具體求刑十年，就被告乙○○具
    體求刑八年，惟被告甲○○一部分起訴犯行業經為無罪、不
    受理判決之諭知，被告乙○○為三人中販賣犯行參與情節最
    輕者，其求刑尚均屬過高而不克採納。至被告甲○○之辯護
    人雖主張被告甲○○因妻有孕需錢孔急而蹈法，且本件係遭
    警方以釣魚偵辦方法而交易未遂，情輕法重而請求依刑法第
    五十九條酌減云云（本院卷第218頁），惟按刑法第五十九
    條之得酌量減輕其刑者，必須犯罪另有特殊之原因與環境等
    情，而在客觀上足以引起一般同情，認為即予宣告法定最低
    度刑期猶嫌過重者，始有其適用；至於犯罪之動機、犯罪之
    手段或犯罪後之態度等情狀，僅可為法定刑內從輕科刑之標
    準，不得據為酌量減輕之理由（最高法院九十一年度台上字
    第七三三號判決參照），本件被告三人原即有販賣槍彈之故
    意，並非因員警佯稱購買始萌生犯意，係合法「誘捕偵查」
    非屬「陷害教唆」，業經認定如前，又其甫於九十九年二月
    九日因製造槍枝附表二所示槍枝而遭查獲，於偵審期間猶就
    其製造而漏未查獲持有之槍彈，另起犯意販賣營利，法紀觀
    念淡薄，助長國內槍枝氾濫，嚴重危害社會安寧秩序，就犯
    罪當時並無特殊之原因與環境在客觀上足以引起一般同情，
    殊無宣告最低法定刑猶嫌過重之情狀，本件辯護人雖據被告
    甲○○坦承犯行、因妻有孕待產需錢之動機可憫之犯後態度
    為由，請求違反槍砲彈藥刀械管制條例部分依刑法第五十九
    條規定酌減云云，依上揭意旨，其不得據為酌量減輕之理由
    甚明，而無足無採。又被告丙○○未經許可持有子彈之繼續
    行為終了時在九十六年四月二十四日減刑基準日之後，亦不
    得依中華民國九十六年罪犯減刑條例減刑（最高法院八十二
    年台非字第八八號判例參照），併予敘明。
五、扣案如附表一編號一所示改造槍枝二支、驗餘子彈十五顆（
    另九顆經試射部分僅餘彈殼而失其違禁物性質），均具殺傷
    力之槍枝、子彈，業經鑑定如前，均係違禁物，應依刑法第
    三十八條第一項第一款規定宣告沒收之。另附表一編號三改
    造槍械參考數據紙一張，為共同被告甲○○所有、供犯販賣
    槍枝罪所用之物，為其供陳在卷，爰依刑法第三十八條第一
    項第一款及第二款規定，各附隨於被告丙○○、甲○○、乙○○販賣槍枝未遂主刑項後宣告沒收之。至扣案附表三之槍
    管七支並非供販賣所用、亦未本件起訴持有或販賣罪名之客
    體，既未經訴追無從判決，自無主刑供其附隨宣告為違禁物
    ，爰不為宣告沒收之諭知。
參、公訴不受理部分：
    公訴意旨另以：被告甲○○明知未經主管機關許可，不得持
    有具有殺傷力改造槍枝，仍自不詳時間起，持有具有殺傷力
    如附表一編號一所示半自動手槍二支，因認其涉犯槍砲彈藥
    刀械管制條例第八條第四項未經許可持有可發射子彈具殺傷
    力槍枝罪云云，惟按「已經提起公訴或自訴之案件，在同一
    法院重行起訴者，應諭知不受理之判決」；刑事訴訟法第三
    百零三條第二款定有明文；即所謂一事不再理原則，關於實
    質上一罪或裁判上一罪，固均有其適用，刑法所定之想像競
    合犯係裁判上之一罪，其一部分犯罪事實已經提起公訴，其
    效力當然及於全部，如檢察官復將其他部分重行起訴，應諭
    知公訴不受理之判決（最高法院六十年台非字第七七號判例
    、九十六年台上字第四六一一號判決參照），查（一）被告
    甲○○前於九十九年一月底某日起至同年二月三日止，在嘉
    義縣水上鄉下寮村二三之三－七號旁鐵皮屋住處內，以其所
    有工具，將鐵管粘上鐵塊焊接，並用其中之鑽床、銼刀、砂
    輪機等工具將鐵管打磨成槍枝主要組成零件之槍管後，再將
    模型玩具槍內之原槍管換裝成所打磨過之土造金屬槍管，甚
    至換裝土造金屬滑套，以此方式，「接續」將所購買之上開
    模型玩具槍製造成可發射子彈具有殺傷力之如附表二所示改
    造手槍二支，即未經許可持有之，嗣於同年二月三日下午一
    時五十分許，為警扣得附表二所示改造槍枝一情，業經起訴
    後經本院於九十九年六月十一日九十九年度訴字第二五四號
    判決以被告甲○○犯非法製造可發射子彈具殺傷力之槍枝罪
    ，處有期徒刑五年十月，併科罰金新臺幣十萬元，罰金如易
    服勞役，以新臺幣一仟元折算一日等情，為被告甲○○供陳
    在卷，並有本院九十九年度訴字第二五四號判決及鑑定書影
    本在卷可稽（本院卷第148至154頁），並經本院調閱該判決
    偵審全卷查核無誤，而被告甲○○持有附表二槍枝之行為，
    被告製造改造之手槍完成後，其持有改造手槍之低度行為為
    製造改造手槍之高度行為所吸收，不另論罪。其於密接時間
    內製造二支手槍，反覆侵害相同社會法益，各製造槍枝舉動
    之獨立性依社會健全觀念甚為薄弱，屬接續犯而論以一罪等
    情，亦經該判決認定可按，合先敘明。（二）本件被告甲○○固坦承九十九年四月十九日遭扣案如附表一編號一之改造
    手槍二支為其持有，並供陳係自九十九年一月底至二月初間
    與前經起訴判決之附表二改造手槍二支均係同一期間接續改
    造一情甚詳（本院卷第120頁），復與證人江俊諺、丙○○
    於偵查中結證情節相符（偵字第3211號卷第151頁、第345至
    357頁），況核對附表一編號一及附表二鑑定書內所載改造
    槍枝手法均係仿（半）自動手槍製造之槍枝，換裝土造金屬
    滑套及土造金屬槍管、貫通槍管而成，改造手法雷同，更與
    扣得被告甲○○所有之附表一編號三所示七支槍管情節相符
    ，參以共同被告丙○○於偵查中供述：被告甲○○家中有一
    個爐子，只要把槍管放到爐子裡面加藥水煮一煮，就會變成
    黑色，看起來像是制式的，為其當場所見等情甚明（偵字第
    3211號卷第449頁），適與前案九十九年度訴字第二五四號
    判決案內查獲照片所示，確有此用以藥水煮色之爐子一情相
    符，有照片影本附於本院卷可稽，足見被告甲○○供稱附表
    一編號一及附表二改造槍枝均為其製造後繼續持有一情，即
    堪認定。至於被告甲○○求謹慎而將附表一編號一之改造槍
    枝藏於提袋內置於不知情之江俊諺位於嘉義市○○路住處，
    乃出於因其住處前案遭搜索而改變置放地點，為其偵審時供
    述在卷，核與經驗法則相符而堪採認，是其然始終均無喪失
    持有之意思，客觀上不因有脫離其直接占有、持有之短暫行
    為，而中斷其自九十九年一月底至二月初間製造完成持有之
    繼續行為，亦屬無疑。（三）被告甲○○自九十九年一月底
    至二月初間改造完成持有後繼續持有附表一編號一槍枝之行
    為，為其製造行為所吸收，而其就接續附表一編號一、附表
    二等四支槍枝之製造行為，為接續犯，本件起訴之持有槍枝
    行為與前案經起訴製造槍枝部分犯行具實質上一罪關係，為
    同一案件；而其於同一時期接續製造槍枝行為（附表二部分
    槍枝），業經起訴由本院於九十九年六月十一日宣示判決判
    處罪刑如前可按，現上訴第二審尚未確定，則本件被告甲○○製造後持有槍枝之一部犯罪事實已經提起公訴，其效力當
    然及於全部，如檢察官復將其他部分重行起訴，依前揭說明
    ，應諭知公訴不受理之判決。至於同一案件之前案既尚未確
    定，被告甲○○辯護人請求諭知免訴云云（本院卷第216頁
    ），自有誤會而無足採。
肆、無罪部分：
    公訴意旨另以：被告甲○○明知未經主管機關許可，不得持
    有具有殺傷力改造槍枝，仍自不詳時間起，持有具有殺傷力
    之如附表一編號二內之子彈十二顆云云，無非以共同被告兼
    證人丙○○於偵查中證述、及扣案如附表一編號二之子彈及
    鑑定書為據，被告甲○○堅詞否認此部分犯行，辯稱並扣案
    二十四顆子彈均係丙○○所有、係九十九年四月十九日當日
    始由被告丙○○拿出來裝在二個彈匣等語，經查：被告甲○○雖承認於查獲當日有持有子彈裝入彈匣供販賣，惟於偵審
    中自始否認起訴書犯罪事實丁部分關於持有扣案子彈十二顆
    前後一致，而證人兼共同被告丙○○雖於偵查中指證其中十
    二顆為被告甲○○所有，惟於羈押前訊問時即對此沈默不語
    （本院卷第61頁），於審理時準備程序時翻異偵查中陳述改
    供稱：二十四顆子彈均係其所有，在羈押庭的時候說只有十
    二顆是因為一個彈匣裝十二顆，兩個彈匣裝二十四顆，九十
    九年四月十六日取出後，其中十二顆比較潮濕的用燈照烤乾
    帶在身上，到乙○○過一夜（同年月十八日），另外十二顆
    放在東石村一九一號家中抽屜，直到翌日（十九日）才一起
    帶出來（本院卷第119頁），核與共同被告甲○○準備程序
    時供稱：子彈是丙○○九十九年四月十九日拿給我，顆數我
    沒有算，裝在兩個彈匣，應該一個彈匣十二顆等語（本院卷
    第 120頁）、共同被告乙○○於準備程序時供稱：丙○○確
    有於九十九年四月十八日附近將子彈取出曬乾（本院卷第12
    2 頁）等語，衡諸經驗法則，被告丙○○無非出於圖以持有
    子彈數量較少、或避免因已裝入彈匣之二十四顆子彈均為其
    所有而遭推定扣案槍枝為其所有，以謀獲邀輕判，對照動機
    及共同被告間陳述之一致性，佐以附表一編號二扣案二十四
    顆子彈均具殺傷力，前揭附表一編號二鑑定書內其中二十三
    顆為口徑九MM制式子彈，型式相同，又無從區分其中十二顆
    為起訴書犯罪事實丙或丁部分所指由各由被告丙○○、甲○○持有之子彈，是應以扣案二十四顆子彈為被告丙○○所有
    之陳述內容較具證明力，而足為有利被告甲○○之認定，綜
    上，被告甲○○辯稱委屬有據，自不得遽以未經許可持有子
    彈之罪相繩，檢察官又未再舉出其他積極證據，依前揭說明
    ，檢察官所提出之證據，既尚不足為被告有罪之積極證明，
    或其指出證明之方法，無從說服法院以形成被告有罪之心證
    ，本件檢察官雖以被告甲○○一行為同時持有附表一編號一
    、二槍枝及子彈而各違反槍砲彈藥刀械管制條例第八條第四
    項未經許可持有可發射子彈具殺傷力槍枝、同條例第十二條
    第四項未經許可持有子彈之罪，為想像競合犯之裁判上一罪
    案件提起公訴，惟經本院審理結果，認為一部無罪，他部不
    受理（詳前述），其判決主文，應分別諭知，而應為無罪之
    諭知（最高法院七十三年度台上字第三八四○號判決參照）
    。
伍、不另為無罪諭知部分：
    公訴意旨另以：被告丙○○明知未經主管機關許可，不得持
    有具有殺傷力之子彈，於八十四年間某日起至八十五年二、
    三月間（八十五年二、三月至九十九年四月十六日持有部分
    業經判決有罪如前），在嘉義縣東石鄉東石村東石一九一號
    住處，收受其大哥丁○○（已死亡）交付具殺傷力子彈二十
    四顆（起訴書誤載為十二顆）由其收受，而置放於嘉義縣東
    石鄉海邊魚塭處而持有之，因認被告丙○○此部分涉犯槍砲
    彈藥刀械管制條例第十二條第四項未經許可持有子彈罪云云
    ，公訴人認被告丙○○具此部分期間持有子彈犯行，無非以
    其偵查中陳述為據，惟經被告丙○○審理中堅詞否認，改稱
    係自八十五年二、三月間始自其兄丁○○處逃亡出國前始收
    受等語，經查：（一）被告丙○○因違反肅清煙毒條例等案
    件，經本院以八十二年度訴字第七○六號判處罪刑定應執行
    有期徒刑四年四月確定，及因竊盜案經本院以八十二年訴字
    第七七八號判處有期徒刑六月確定，二案經裁定定應執行刑
    四年八月確定，自八十二年十一月二十三日入監，迄八十四
    年十二月十二日始因假釋出監，此有臺灣高等法院被告前案
    紀錄表一份附卷可按（本院卷第22至24頁），顯無可能在八
    十四年十二月十二月前收受持有子彈，灼然無疑。（二）丁○○確為其兄，且於八十五年六月八日前即出境迄八十九年
    八月十二日始再度入境，且確係於八十五年間涉犯槍砲彈藥
    刀械管制條例案件，經臺灣高雄及臺南地方法院檢察署檢察
    官各分案偵查，此有個人基本查詢結果及入出國日期證明書
    、臺灣高等法院被告前案紀錄表各一份附卷可按（本院卷第
    67 頁、第111頁、第69頁），則被告丙○○於審理中自白稱
    並非係八十四年某日而係八十五年二、三月間自丁○○處逃
    亡前收受而持有一情（本院卷第119頁），該任意性自白顯
    較具補強證據證明而較具憑信性，此外，又查無其他積極證
    據足資認定被告丙○○有於八十四年間某日迄八十五年二、
    三月間有持有附表一編號二所示子彈之犯行，原應為無罪之
    諭知，惟公訴意旨認此部分與前開有罪部分（即犯罪事實一
    部分），有繼續犯之實質上一罪關係，爰不另為無罪之諭知
    。
據上論斷，應依刑事訴訟法第二百九十九條第一項前段、第三百
零一條、第三百零三條第二款，槍砲彈藥刀械管制條例第八條第
一項、第五項、第十二條第一項、第四項、第五項，刑法第十一
條前段、第二十八條、第五十五條、第四十七條第一項、第二十
五條第二項、第四十二條第三項、第五十一條第五款、第七款、
第三十八條第一項第一款、第二款，判決如主文。
本案經檢察官陳昱奉到庭執行職務
中    華    民    國    99    年    8     月    3     日
                  刑事第五庭審判長法  官  蔡廷宜
                                  法  官  曾宏揚
                                  法  官  啟夫
以上正本證明與原本無異。
如不服本判決應於收受判決後10日內向本院提出上訴書狀，並應
敘述具體理由；其未敘述上訴理由者，應於上訴期間屆滿後20日
內向本院補提理由書（均須按他造當事人之人數附繕本）「切勿
逕送上級法院」。
中    華    民    國    99    年    8     月    3     日
                                  書記官  林美足
附錄論罪法條全文：
槍砲彈藥刀械管制條例第8條
未經許可，製造、販賣或運輸鋼筆槍、瓦斯槍、麻醉槍、獵槍、
空氣槍或第 4 條第 1 項第 1 款所定其他可發射金屬或子彈具
有殺傷力之各式槍砲者，處無期徒刑或 5 年以上有期徒刑，併
科新臺幣 1 千萬元以下罰金。
未經許可，轉讓、出租或出借前項所列槍枝者，處 5 年以上有
期徒刑，併科新臺幣 1 千萬元以下罰金。
意圖供自己或他人犯罪之用，而犯前二項之罪者，處無期徒刑或
 7 年以上有期徒刑，併科新臺幣 1 千萬元以下罰金。
未經許可，持有、寄藏或意圖販賣而陳列第 1 項所列槍枝者，
處 3 年以上10 年以下有期徒刑，併科新臺幣 700 萬元以下罰
金。
第 1 項至第 3 項之未遂犯罰之。
槍砲彈藥刀械管制條例第12條
未經許可，製造、販賣或運輸子彈者，處 1 年以上 7 年以下有
期徒刑，併科新台幣 500 萬元以下罰金。
未經許可，轉讓、出租或出借子彈者，處 6 月以上 5 年以下有
期徒刑，併科新台幣 300 萬元以下罰金。
意圖供自己或他人犯罪之用，而犯前二項之罪者，處 3 年以上
10 年以下有期徒刑，併科新台幣 700 萬元以下罰金。
未經許可，持有、寄藏或意圖販賣而陳列子彈者，處 5 年以下
有期徒刑，併科新台幣 300 萬元以下罰金。
第 1 項至第 3 項之未遂犯罰之。
附表一：
┌──┬─────┬────────────────────────────────────┐
│編號│物品內容  │鑑定結果（見內政部警政署刑事警察局九十九年五月十一日刑鑑字第0990055692號│
│    │          │鑑定書，偵字第3211號卷第265至269頁）                                    │
├──┼─────┼────────────────────────────────────┤
│一  │手槍二支（│槍枝管制編號各為：0000000000、0000000000，均認係改造手槍，由仿BERETTA廠 │
│    │均含彈匣）│93R型（半）自動手槍製造之槍枝，換裝土造金屬槍管而成，擊發功能正常，可供 │
│    │          │擊發適用子彈使用，認具殺傷力。                                          │
├──┼─────┼────────────────────────────────────┤
│二  │子彈二十四│（一）21顆認均係口徑9MM制式子彈，採樣7顆試射，可擊發，認均具殺傷力。    │
│    │顆（僅沒收│（二） 2顆認均係口徑9MM制式子彈，彈底均具撞擊痕跡，採樣1顆試射，可擊發，│
│    │驗餘子彈十│       認具殺傷力。                                                     │
│    │五顆）    │（三） 1顆認係非制式子彈，由金屬彈殼組合直徑8.8MM金屬彈頭而成，經試射， │
│    │          │       可擊發，認均具殺傷力。                                           │
├──┼─────┼────────────────────────────────────┤
│三  │改造槍械參│                                                                        │
│    │考數據紙一│                                                                        │
│    │張        │                                                                        │
└──┴─────┴────────────────────────────────────┘
附表二
┌──┬─────┬────────────────────────────────────┐
│編號│物品內容  │鑑定結果（含鑑定書內容）                                                │
├──┼─────┼────────────────────────────────────┤
│一  │手槍二支（│（一）手槍一支（槍枝管制編號0000000000號），認係改造手槍，係仿（半）自動│
│    │不含彈匣）│      手槍製造之槍枝，換裝土造金屬滑套及土造金屬槍管而成，可供擊發適用子│
│    │          │      彈使用，具殺傷力。                                                │
│    │          │（二）手槍一支（槍枝管制編號0000000000號），認係改造手槍，由仿BERETTA 廠│
│    │          │      92FS型半自動手槍製造之槍枝，換裝土造金屬槍管而成，可供擊發適用子彈│
│    │          │      使用，具殺傷力                                                    │
│    │          │內容見內政部警政署刑事警察局99年2月25日刑鑑字第0990017641號鑑定書影本（ │
│    │          │本院卷第155至174頁）。                                                  │
└──┴─────┴────────────────────────────────────┘
附表三、
┌──┬─────┬────────────────────────────────────┐
│編號│物品內容  │鑑定結果（含鑑定書內容）                                                │
├──┼─────┼────────────────────────────────────┤
│一  │槍管七支  │一支，認係土造金屬槍管。五支，認係土造金屬槍管半成品。一支，認係塑膠槍管│
│    │          │（內具阻鐵）。內容見內政部警政署刑事警察局99年5月11日刑鑑字第0990055692 │
│    │          │號鑑定書（偵字第3211號卷第頁第265至269頁）。                            │
└──┴─────┴────────────────────────────────────┘

司法院資訊處製作；財團法人民間司法改革基金會備份。
